---
title: "Description de la situation épidémique française"
date: "`r format(Sys.time(), '%d/%m/%y')`"
author: "Reinaldo Dos Santos @reinaldodos"
output: flexdashboard::flex_dashboard
---

```{r setup, include=FALSE}
knitr::opts_chunk$set(echo = FALSE, message = FALSE, warning = FALSE)
```

```{r include=FALSE}
pacman::p_load(drake, tidyverse)
source(file = "Fonctions.R")
```

# Selon les entrées en hospitalisation {.tabset}

## Estimation du R effectif {.tabset}

### R national

```{r}
plotly::ggplotly(p = readd(Reff_nat_plot_hosp), dynamicTicks = T)
```

### R par région

```{r}
plotly::ggplotly(p = readd(Reff_region_plot_hosp), dynamicTicks = T)
```

## Probabilité d'un R effectif supérieur à 1 {.tabset}

### Par région

```{r message=FALSE, warning=FALSE}
readd(input) %>%
  select(Region = region_name, dep) %>% distinct() %>%
  inner_join(y = readd(Situation_region_hosp), by = "Region") %>% 
  do_Carte(Carte = readd(Carte), N = 10)
```

### Par département

```{r message=FALSE, warning=FALSE}
do_Carte(Carte = readd(Carte),
         Situation = readd(Situation_dep_hosp),
         N = 10)
```

# Selon les entrées en réanimation {.tabset}

## Estimation du R effectif {.tabset}

### R national

```{r}
plotly::ggplotly(p = readd(Reff_nat_plot_rea), dynamicTicks = T)
```

### R par région

```{r}
plotly::ggplotly(p = readd(Reff_region_plot_rea), dynamicTicks = T)
```

## Probabilité d'un R effectif supérieur à 1 {.tabset}

### Par région

```{r message=FALSE, warning=FALSE}
readd(input) %>%
  select(Region = region_name, dep) %>% distinct() %>%
  inner_join(y = readd(Situation_region_rea), by = "Region") %>% 
  do_Carte(Carte = readd(Carte), N = 10)
```

### Par département

```{r message=FALSE, warning=FALSE}
do_Carte(Carte = readd(Carte),
         Situation = readd(Situation_dep_rea),
         N = 10)
```

# Taux d'incidence par aire urbaine 

## {.tabset}

### Hypothèse basse

```{r}
readd(output_urbaines) %>% 
  CartO(selon = LOW) +
  labs(subtitle = paste("Hypothèse basse", lubridate::today()))+
  geom_sf(data = readd(Dept), alpha = 0)
```

### Hypothèse haute

```{r}
readd(output_urbaines) %>% 
  CartO(selon = HIGH) +
  labs(subtitle = paste("Hypothèse haute", lubridate::today()))+
    geom_sf(data = readd(Dept), alpha = 0)
```
